zh-TW: 體育用品 > 競技體育 > 籃球 > 籃球框零件/配件 > 籃球框襯墊: 籃球籃板防護墊; 籃球柱防護墊
pl: Sprzęt sportowy > Sport > Koszykówka > Części i akcesoria do koszy > Obicia do koszy: Osłony tablic do koszykówki; Osłony słupów do koszykówki
fr: Équipements sportifs > Divers sports > Basket-ball > Accessoires et paniers de basket-ball > Mousse de protection pour paniers de basket-ball: Rembourrage pour panneaux de basket-ball; Rembourrage pour poteaux de basket-ball
es: Equipamiento deportivo > Equipamiento para atletismo > Baloncesto > Piezas y accesorios para canastas de baloncesto > Protectores para canastas de baloncesto: Acolchado para tableros de básquetbol; Protectores para postes de básquetbol
ro-RO: Articole sportive > Atletism > Mingi de baschet > Piese și accesorii pentru coșul de baschet > Inserție coș de baschet: Căptușeală pentru panou de baschet; Protecții pentru stâlpul coșului de baschet
nl: Sportartikelen > Lichaamssporten > Basketbal > Onderdelen en accessoires voor basketbalringen > Bescherming basketbalringen: Bescherming voor basketbalborden; Basketbalpaalbeschermers
pt-PT: Artigos de desporto > Atividade desportiva > Basquetebol > Acessórios e peças para aro de basquetebol > Revestimento de aro para basquetebol: Proteções para tabelas de basquetebol; Proteções para postes de basquetebol
de: Sportartikel > Athletik > Basketball > Basketballkorbteile & -zubehör > Schutzverkleidung für Basketballkörbe: Basketball-Zielbrett-Polsterungen; Basketball-Pfostenpolster
it: Articoli sportivi > Sport > Basket > Parti e accessori canestro basket > Cuscinetti per anelli da basket: Imbottiture per tabelloni da basket; Imbottiture per pali da basket
cs: Sportovní potřeby > Atletické sporty > Basketbal > Díly a příslušenství k basketbalovým košům > Ochrana stojanu basketbalového koše: Polstrování na basketbalové desky; Polstrování na basketbalové sloupky
tr: Spor Malzemeleri > Spor Ekipmanları > Basketbol > Basketbol Potası Parçaları ve Aksesuarları > Basketbol Pota Koruması: Basketbol panyası koruyucu pedleri; Basketbol direk pedleri
hr-HR: Sportska oprema > Atletika > Košarka > Dijelovi i dodaci za košarkaški obruč > Podstava za košarkaški obruč: Podstava za ploču za košarku; Podstava za stup za košarku
th: อุปกรณ์กีฬา > การกีฬา > บาสเก็ตบอล > ชิ้นส่วนและอุปกรณ์ห่วงบาสเกตบอล > ที่รองสำหรับห่วงบาสเกตบอล: นวมหุ้มแป้นบาสเกตบอล; นวมหุ้มเสาบาสเกตบอล
fi: Urheilutarvikkeet > Urheilu > Koripallo > Koripallokorin osat ja tarvikkeet > Koripallokorin pehmuste: Koripallon taustalevyn pehmusteet; Koripallotelineen pylväspehmusteet
pt-BR: Artigos esportivos > Artigos para prática de esportes > Basquete > Peças e acessórios do aro da cesta de basquete > Acolchoado para aro de basquete: Protetores de tabela de basquete; Protetores de poste de basquete
lt-LT: Sporto prekės > Atletika > Krepšinis > Krepšinio lankų dalys ir priedai > Krepšinio lankų paminkštinimai: Krepšinio lentų apsaugos paminkštinimai; Krepšinio stovų apsauginiai paminkštinimai
sk-SK: Športový tovar > Atletika > Basketbal > Diely a príslušenstvo k basketbalovým košom > Výplň basketbalového koša: Ochranné výstelky na zadnú dosku basketbalového koša; Chrániče basketbalových tyčí
zh-CN: 体育用品 > 田径 > 篮球用品 > 篮球框铁环零件/配件 > 篮球架护垫: 篮球篮板护垫; 篮球架立柱护垫
ja: スポーツ用品 > スポーツ競技 > バスケットボール > バスケットゴール関連用品 > バスケットゴール用パッド: バスケットボール用バックボードパッド; バスケットボール用ポールパッド
bg-BG: Спортни стоки > Спортни занимания > Баскетбол > Части и аксесоари за баскетболен кош > Защита за баскетболен кош: Подложки подплата за баскетболни табла; Подложки за баскетболни стълбове
vi: Dụng cụ thể thao > Điền kinh > Bóng rổ > Linh kiện & Phụ kiện vành bóng rổ > Đệm bảo vệ rổ bóng rổ: Đệm bảng rổ; Đệm cột bóng rổ
ru: Спортивные товары > Соревновательный спорт > Баскетбол > Детали и аксессуары для баскетбольных щитов и корзин > Протекторы для баскетбольных стоек: Защитная обивка баскетбольных щитов; Защитные протекторы для баскетбольных стоек
sv: Sportartiklar > Idrott och sport > Basketboll > Delar och tillbehör till basketkorgar > Stoppning för basketbollringar: Skydd för basketplankor; Skydd för basketstolpar
el: Αθλητικά είδη > Αθλητισμός > Μπάσκετ > Ανταλλακτικά & αξεσουάρ στεφάνης μπάσκετ > Επενδύσεις στεφάνης μπάσκετ: Προστατευτικά ταμπλό μπάσκετ; Προστατευτικά στύλων μπάσκετ
ko: 스포츠용품 > 운동 > 농구 > 농구 링 부품/부대용품 > 농구 골대 하단 보호대: 농구 백보드 패딩; 농구 폴 패드
sl-SI: Športna oprema > Šport > Košarka > Deli in dodatki za košarkarske obroče > Obloge za košarkarske koše: Obloga za košarkarsko tablo; Zaščitne obloge za drog za košarkarski koš
en: Sporting Goods > Athletics > Basketball > Basketball Hoop Parts & Accessories > Basketball Hoop Padding: Basketball Backboard Padding; Basketball Pole Pads
hu: Sportszerek > Atlétika > Kosárlabda > Kosárlabdakarika-alkatrészek és -kiegészítők > Kosárlabdakarika-bélés: Kosárlabdapalánk párnázat; Kosárlabda oszlopvédő párnázatok
da: Sportsartikler > Atletik > Basketball > Basketballkurve – dele og tilbehør > Beklædning til basketballring: Polstring til basketballbagplader; Polstring til basketballstolper
nb: Sportsutstyr > Friidrett > Basketball > Kurvdeler og -tilbehør for basketball > Kurvtrekk for basketball: Beskyttelsespolstring for basketballplate; Stolpebeskyttere for basketball